ACORDAO-COMPLETO-2360413

ACÓRDÃO DE RELAÇÃO

ACÓRDÃO DE RELAÇÃO 4604/2019 ATA 23/2019 - SEGUNDA CÂMARA

Acórdão 4604/2019-TCU-Segunda Câmara
	VISTOS, relacionados e discutidos estes autos de Admissão, de servidores da Universidade Federal do Rio de Janeiro, encaminhados a este Tribunal na forma dos arts. 2º, caput e inciso II, e 4º, caput, da Instrução Normativa - TCU 78/2018. 
Considerando que nos atos de admissão constantes deste processo foram detectadas a existência dos respectivos desligamentos, conforme verificação da documentação anexada, seja por meio da constatação da existência de ato de desligamento na base Sisac e Siape, ou pela constatação do óbito do servidor;
Considerando o parecer do Ministério Público junto a este Tribunal; 
ACORDAM os Ministros do Tribunal de Contas da União, diante das razões expostas pelo Relator, com fulcro nos arts. 1º, inciso V, e 39, inciso I, ambos da Lei 8.443, de 16 de julho de 1992, c/c os 1º, inciso VIII; 17, II; 62, III; 137, IV; 143, II e 260, do RI/TCU, em:
Considerar prejudicado por perda de objeto os atos de admissão abaixo relacionados, tendo em vista não produzirem mais efeitos financeiros, por força do art. 7º da Resolução TCU nº 206, de 2007, alterada pela Resolução 237/2010.
1. Processo TC-Processo 011.153/2019-9 (ATOS DE ADMISSÃO) 
	1.1. Interessados: Tais Freitas da Silva (XXX.719.670-XX) ; Talita Araujo Nascimento (XXX.132.927-XX) ; Talita Medeiros da Silva (XXX.122.637-XX) ; Talita Moura Valentini (XXX.790.267-XX) ; Tania Fernandes Silva (XXX.118.506-XX) ; Tania Muzy da Silva (XXX.645.507-XX) ; Tatiana El-bacha Porto (XXX.344.227-XX) ; Tayza Machado Botelho Belini (XXX.474.747-XX) ; Teresa Cristina Calegari Silva (XXX.562.987-XX) ; Tereza Sigaud Soares Palmeira (XXX.608.667-XX) ; Thaissa Pereira da Silva (XXX.815.337-XX) ; Thalita Batista Leite (XXX.211.847-XX) ; Thalita Gomes do Carmo (XXX.601.597-XX) ; Thalita Pereira da Fonseca (XXX.572.167-XX) ; Thelma Gossi Furtado Saraiva (XXX.552.546-XX) ; Thiago Daboit Roberto (XXX.839.527-XX) ; Thiago Leitao de Souza (XXX.633.687-XX) ; Thiago Miranda Tunes (XXX.241.751-XX) ; Thiago Sabatucci da Silva (XXX.970.717-XX) ; Thiago Teles Alvaro (XXX.993.727-XX) 
	1.2. Órgão/Entidade: Universidade Federal do Rio de Janeiro
	1.3. Relator: Ministro Raimundo Carreiro
	1.4. Representante do Ministério Público: Procurador Sergio Ricardo Costa Caribé
	1.5. Unidade Técnica: Secretaria de Fiscalização de Pessoal (SEFIP) .
	1.6. Representação legal: não há.
	1.7. Determinações/Recomendações/Orientações: não há.

Segunda Câmara

Universidade Federal do Rio de Janeiro

Tais Freitas da Silva (XXX.719.670-XX); Talita Araujo Nascimento (XXX.132.927-XX); Talita Medeiros da Silva (XXX.122.637-XX); Talita Moura Valentini (XXX.790.267-XX); Tania Fernandes Silva (XXX.118.506-XX); Tania Muzy da Silva (XXX.645.507-XX); Tatiana El-bacha Porto (XXX.344.227-XX); Tayza Machado Botelho Belini (XXX.474.747-XX); Teresa Cristina Calegari Silva (XXX.562.987-XX); Tereza Sigaud Soares Palmeira (XXX.608.667-XX); Thaissa Pereira da Silva (XXX.815.337-XX); Thalita Batista Leite (XXX.211.847-XX); Thalita Gomes do Carmo (XXX.601.597-XX); Thalita Pereira da Fonseca (XXX.572.167-XX); Thelma Gossi Furtado Saraiva (XXX.552.546-XX); Thiago Daboit Roberto (XXX.839.527-XX); Thiago Leitao de Souza (XXX.633.687-XX); Thiago Miranda Tunes (XXX.241.751-XX); Thiago Sabatucci da Silva (XXX.970.717-XX); Thiago Teles Alvaro (XXX.993.727-XX)

RAIMUNDO CARREIRO

não há.

Procurador Sergio Ricardo Costa Caribé

ATOS DE ADMISSÃO (ADS)

Secretaria de Fiscalização de Pessoal (SEFIP).